【裁判字號】    90,聲再,139
【裁判日期】    900629
【裁判案由】    竊盜聲請再審
【裁判全文】
臺灣高等法院臺中分院刑事裁定                      九十年度聲再字第一三九號
    再審聲請人
    即受判決人  甲○○
右列聲請人因竊盜案件，對於本院九十年度上易字第八五三號中華民國九十年五月十
六日確定判決（臺灣彰化地方法院八十九年度易字第一五六三號、臺灣彰化地方法院
檢察署八十九年度偵字第二七三七號），聲請再審，本院裁定如左：
      主  文
再審之聲請，及停止刑罰執行之聲請，均駁回。
      理  由
一、本件再審聲請人即受判決人甲○○（以下簡稱為聲請人）之再審聲請意旨略以：
    聲請人並未於民國（下同）八十九年三月三十一日晚上，與鍾雄貴等人，在彰化
    縣竹塘鄉○○○○○段「立安砂石場」附近行水區之河床內共同盜採砂石。本案
    共同被告鐘雄貴於警訊、及偵審中，一再供稱其不認識聲請人，亦不知聲請人如
    何到案發現場，聲請人亦供稱不認識鍾雄貴，上情並經聲請人執為上訴理由有利
    之辯解，但鈞院（即本院）之本案確定判決，未於理由中敘明上開辯解何以不採
    之理由；另聲請人聲請訊問證人許純及方治平，鈞院之本案確定判決，亦未說明
    其等之證言可以採納與否；此外，聲請人於上訴理由狀有提出任職於彰化縣埤頭
    鄉麗發實業股份有限公司之「在職證明書」，可證明聲請人於案發當日之上、下
    班時間情形如何，聲請人不可能於整日上班後，於傍晚又參加盜採砂石工作，以
    上均係足生影響於判決之重要證據，原審卻漏未審酌，爰依據刑事訴訟法第四百
    二十一條之規定，提起本件再審之聲請。
二、按不得上訴於第三審法院之案件，除刑事訴訟法第四百二十條規定外，其經第二
    審確定之有罪判決，如就足生影響於判決之重要證據漏未審酌者，亦得為受判決
    人之利益聲請再審，此於同法第四百二十一條固定有明文，惟以上開理由聲請再
    審者，亦須該項證據本身，從形式上觀察，即顯然可認為足以動搖原確定判決，
    否則，即難認此為足生影響於判決之重要證據。
三、經查：本院所受理九十年度上易字第八五三號竊盜等案件，係於八十九年三月三
    十一日晚上八時五十分許，在前開盜採砂石地點被警會同經濟部水利處第四河川
    局人員查獲，除扣得無線電對講機二支外，並扣得挖土機四部及ＵＢ—五七０號
    砂石車一輛，此有聲請人所提出之鍾雄貴警訊筆錄附卷可稽。另聲請人亦係於前
    開時間，在前開地點附近被警查獲，此亦係聲請人於上開案件偵、審中，均不否
    認之事實。聲請人既在鍾雄貴、及不詳姓名之挖土機、砂石車司機等人正在著手
    盜採砂石之時，在盜採砂石地點附近被警查獲，則其在上訴理由狀所提出之「麗
    發實業股份有限公司」在職證明書，顯不足資為其在下班後，無法再參與本案上
    開犯行之證明。又本案共同被告鍾雄貴於警訊、及偵審中，雖均供稱其不認識聲
    請人，亦不知聲請人如何到案發現場，而聲請人亦供稱伊不認識鍾雄貴。惟鍾雄
    貴於上開案件之警訊、及偵審中，亦同未具體供述其他共犯為何人。其有意迴護
    其他共犯，應屬昭然若揭。自不能本案共同被告鍾雄貴之上開供述，即認定聲請
    人必無參與本案犯行。況本院上開刑事確定判決，亦以：「被告甲○○（即本件
    聲請人）被查獲之初，先於警訊中辯稱：伊於查獲當日準備至查獲現場附近釣魚
    ，乃將車子停放在堤防上，再走至魚池，就在經過時，見警方在查緝盜採砂石，
    因警方穿便衣，誤以為係搶劫，便躲在一旁之稻草堆，直至警方找到伊，始知係
    警方在查緝云云，但其後於偵訊中則辯稱：伊原在朋友所有之魚池釣魚，因見有
    燈光及人員走動，始離開魚池湊近觀看，旋於距離釣魚地點一百公尺左右被抓云
    云，前後所辯，互不一致，且於被告甲○○獲緝時，員警即從其旁邊沙地上，查
    扣有無線電對講話機一支，而該使用頻道與同案被告鍾雄貴（經原審法院判刑上
    訴本院後撤回上訴確定）使用之無線電對話機之頻道相同，有彰化縣警察局二林
    分局偵辦甲○○涉嫌竊盜案報告書一紙在卷可稽，其二者若非同係持無線對話機
    從事指揮聯絡事實，焉有如此恰巧之理，另無線電非屬價廉之物，其攜帶又非不
    便，使用之人既得從容逃離該處，何不隨手攜回而任意棄置？本件盜採地點幅員
    廣大，有現場照片附卷可參，現場並扣得挖土機四部、砂石車一輛，可見車輛出
    入之頻繁，由二人以上指揮車輛出入，要屬平常。再者被告甲○○辯稱當天是要
    到曾再樂之釣魚場去釣魚，平常伊去釣魚時魚具是伊帶去的，釣具並放在釣魚場
    ，是在下午六、七點去釣云云，但經本院隔離訊問證人曾再樂卻供稱：釣具並未
    放在釣魚埸，被告是在傍晚去釣，伊在五、六點即回家吃晚餐，被告釣到幾點伊
    不清楚，案發當天伊不知情。二人所供述情節並不相符，且警方於查獲被告時現
    場並無任何釣具或魚類，業據現場之警員陳協水於本院結證屬實，被告所辯當天
    係在現場釣魚或準備去釣魚云云，顯係事後圖卸刑責之詞，不足採信，此外，復
    有第四河川局違反水利法現場取締紀錄、現場盜採位置圖、測量結果、現場照片
    、查訪照片等附卷可參，及無線電二支、挖土機四部及砂石車一輛扣案可憑」等
    情，詳述認定本件聲請人上開竊盜等犯行之理由。參酌上情，本院認為本案共同
    被告鍾雄貴之上開供述，及聲請人聲請訊問證人許純及方治平，欲證明其本來係
    拜託證人許純辦理交保，後來係因許純沒錢，經許純之拜託，證人方治平才替其
    辦理交保，故不能以其與鍾雄貴均係同一人辦理交保，即認定其與鍾雄貴必有認
    識各情，均非足生影響於本院上開刑事確定判決之重要證據，應認為無再審理由
    ，本件聲請人再審之聲請，及停止執行刑罰之聲請，均應駁回。爰依刑事訴訟法
    第四百三十四條第一項，裁定如主文。
中      華      民      國      九十       年     六     月   二十九    日
                                臺灣高等法院臺中分院刑事第三庭
                                      審判長法  官  方  艤  駐
          法  官  胡  忠  文
                                            法  官  廖  柏  基
右正本證明與原本無異。
不得抗告。
                                            書記官  柯  孟  伶
中      華      民      國      九十       年     七     月     二      日
                                                                        Ｒ


司法院資訊處製作；財團法人民間司法改革基金會備份。
